# 三年一期的由来？

提问人：dreamerealist 时间：2011-11-20 21:54:51
为什么ipo要审计三年一期的数，不多不少，多这么一期，谁知道“三年一期”的由来？

回答人：chenyiwei
因为IPO中财务资料有效期为六个月（《首发管理办法》明确规定），所以当申报时间距离上年年末六个月以上时，就需要补充一期的数据。 在以前，证监会规定申报的财务资料必须预留三个月审核时间，结合前述的六个月有效期规定，即申报日距离最近一期资产负债表日不能超过三个月。所以如果是在每年 4 月 1 日或以后申报，就必须加审一期数据，以确保最近一期资产负债表日距离申报日不超过三个月。现在中小板和主板的IPO已经改变了这一规定，只需在财务资料有效期内均可申报，争取所有项目加审一期之后即可审结。

提问人：安好 时间：2015-11-17 10:55:25
陈版好：您说的现在中小板和主板的IPO已经改变了这一规定，只需在财务资料有效期内均可申报，争取所有项目加审一期之后即可审结。这个是有具体文件还是惯例做法，谢谢！

回答人：chenyiwei
这是 2011 年下半年部分证券资格事务所合伙人与发行部二处进行面谈沟通时发行部官员透露的，没有书面文件。

提问人：kezucheng 时间：2017-05-16 14:59:46
陈版，您好，请问IPO的一期是按照季度来算么？因为新三板的一期是按照月份来算的

回答人：chenyiwei
IPO一期的期末必须是 3 月末、 6 月末或者 9 月末，不可以是非季末。